ACORDAO-COMPLETO-2468291

ACÓRDÃO DE RELAÇÃO

ACÓRDÃO DE RELAÇÃO 5307/2021 ATA 9/2021 - SEGUNDA CÂMARA

Acórdão 5307/2021-TCU-Segunda Câmara
	 Os ministros do Tribunal de Contas da União, reunidos em sessão de 2ª Câmara, ACORDAM, por unanimidade, com fundamento nos artigos 1º, inciso V; e 39, inciso II, da Lei nº 8.443/92, c/c os artigos 1º, inciso VIII; 143, inciso II;  e 259, inciso II, do Regimento Interno, em considerar legais para fins de registro os atos de concessões a seguir relacionados, fazendo-se as determinações sugeridas, de acordo com os pareceres emitidos nos autos.	
1. Processo TC-Processo 039.375/2020-0 (PENSÃO MILITAR) 
	1.1. Interessados: Daniel Francisco Garcia Chagas Gomes (XXX.459.147-XX) ; Gloria Maria Neves do Nascimento (XXX.065.677-XX) ; Hilda Ferreira Andrade (XXX.730.627-XX) ; Louise Helena Garcia Chagas Gomes (XXX.048.307-XX) ; Luziete Mendes da Fonseca (XXX.746.317-XX) ; Maria Candelaria das Neves (XXX.861.781-XX) ; Maria Neuza dos Santos Costa (XXX.035.387-XX) ; Marilene dos Santos Silva (XXX.372.897-XX) ; Marilza dos Santos Silva (XXX.352.037-XX) ; Nanci Autran Garcez Palha Gomes (XXX.729.527-XX) ; Noemia dos Santos Miranda (XXX.503.517-XX) ; Regina Rodrigues de Souza (XXX.231.711-XX) ; Roseneire Rodrigues de Souza Venancio dos Santos (XXX.017.001-XX) ; Sandra dos Santos Crispim (XXX.961.557-XX) ; Shirley Monteiro dos Santos (XXX.118.427-XX) ; Silvia Jacob de Carvalho (XXX.109.407-XX) ; Vivian Caroline Garcia Chagas Gomes (XXX.497.707-XX) ; Werick Matheus Ribeiro Francisco Gomes (XXX.048.297-XX) ; Zoraide Alves de Moura (XXX.506.875-XX) 
	1.2. Órgão/Entidade: Comando da Marinha
	1.3. Relator: Ministro Aroldo Cedraz
	1.4. Representante do Ministério Público: Procurador Rodrigo Medeiros de Lima
	1.5. Unidade Técnica: Secretaria de Fiscalização de Integridade de Atos e Pagamentos de Pessoal e de Benefícios Sociais (Sefip) .
	1.6. Representação legal: não há.
	1.7. Determinações/Recomendações/Orientações: 
	1.7.1. determinar ao Comando da Marinha do Brasil que, em relação ao ato nº 51473/2020, acompanhe o deslinde do processo judicial de reconhecimento da companheira do instituidor, Sra. LUZIETE MENDES DA FONSECA (CPF XXX.746.317-XX) , até o trânsito em julgado da ação, e, caso haja decisão final contrária à beneficiária, promova a revisão do benefício.

Segunda Câmara

Comando da Marinha

Daniel Francisco Garcia Chagas Gomes (XXX.459.147-XX); Gloria Maria Neves do Nascimento (XXX.065.677-XX); Hilda Ferreira Andrade (XXX.730.627-XX); Louise Helena Garcia Chagas Gomes (XXX.048.307-XX); Luziete Mendes da Fonseca (XXX.746.317-XX); Maria Candelaria das Neves (XXX.861.781-XX); Maria Neuza dos Santos Costa (XXX.035.387-XX); Marilene dos Santos Silva (XXX.372.897-XX); Marilza dos Santos Silva (XXX.352.037-XX); Nanci Autran Garcez Palha Gomes (XXX.729.527-XX); Noemia dos Santos Miranda (XXX.503.517-XX); Regina Rodrigues de Souza (XXX.231.711-XX); Roseneire Rodrigues de Souza Venancio dos Santos (XXX.017.001-XX); Sandra dos Santos Crispim (XXX.961.557-XX); Shirley Monteiro dos Santos (XXX.118.427-XX); Silvia Jacob de Carvalho (XXX.109.407-XX); Vivian Caroline Garcia Chagas Gomes (XXX.497.707-XX); Werick Matheus Ribeiro Francisco Gomes (XXX.048.297-XX); Zoraide Alves de Moura (XXX.506.875-XX)

AROLDO CEDRAZ

não há.

Procurador Rodrigo Medeiros de Lima

PENSÃO MILITAR (PMIL)

Secretaria de Fiscalização de Integridade de Atos e Pagamentos de Pessoal e de Benefícios Sociais (Sefip).